【裁判字號】    89,交上易,68
【裁判日期】    890530
【裁判案由】    過失傷害
【裁判全文】
臺灣高等法院高雄分院刑事判決                    八十九年度交上易字第六八號
    上  訴  人  台灣高雄地方法院檢察署檢察官
    被      告  甲○○
右上訴人因被告過失傷害案件，不服臺灣高雄地方法院八十九年度交易字第六０號中
華民國八十九年二月十七日第一審判決（起訴案號：臺灣高雄地方法院檢察署八十八
年度偵字第二二０九九號），提起上訴，本院判決如左：
    主    文
原判決撤銷。
甲○○因過失傷害人之身體，處拘役伍拾日，如易科罰金，以佰元折算壹日。
    事    實
一、甲○○於民國八十八年七月二十四日十七時二十五分許，駕駛牌照號碼ＹＵ—八
    二七二號自用小客車，沿高雄市○○區○○街由東向西行駛，途經榮安街與文武
    街之無號誌交岔路口時，理應注意減速慢行，作隨時停車之準備，以免發生危險
    。且當時天氣良好，有日間自然光線，道路上無障礙物，並無不能注意之情事，
    竟疏於注意減速慢行，而貿然行駛，適同一時、地，乙○○騎乘車號ＷＡＣ—三
    四七號輕機車後載其妻丙○○○；沿文武街由南向北行駛，行至前開交岔路口時
    ，亦疏未注意車輛行至無號誌交岔路口時，支線道車應讓幹線道車先行，而依當
    時情形，又無不能注意之情事，竟疏於注意，於通過上開交岔路口未讓幹線道車
    先行，仍貿然前行，雙方因而剎閃不及，於交岔路口發生車禍（甲○○之車輛左
    前車頭撞擊乙○○機車右側車身），致乙○○、丙○○○二人人車倒地，丙○○○因此受有右脛骨及腓骨骨折等傷害。甲○○則於肇事後向到場處理之警員梁瑞
    生坦承肇事而接受裁判。
二、案經丙○○○、乙○○訴由臺灣高雄地方法院檢察署檢察官偵查起訴。
    理    由
一、訊據被告甲○○供認有於前揭時、地駕車肇事致告訴人丙○○○受傷之事實不諱
    ，核與丙○○○於偵、審中指訴之情節相符，並有道路交通事故調查報告表，及
    阮綜合醫院之診斷證明書各一紙在卷可資佐証。惟被告辯稱：其對於本件車禍之
    發生沒有過失，是告訴人乙○○自己不小心過來撞到云云。
二、按駕駛人汽車行駛至無號誌之交岔路口，應減速慢行，作隨時停車之準備，道路
    交通安全規則第九十三條第一項第四款定有明文。被告駕車自應注意上述道路交
    通安全規定；且肇事當時天氣良好，有日間自然光線，道路上並無障礙物，有道
    路交通事故調查報告表可參，顯見並無不能注意之情形，乃竟疏於注意未減速行
    ，致肇事使丙○○○受傷，其有過失，已經明顯，雖告訴人乙○○亦有支線車未
    讓幹線道車先行之過失，惟被告之過失不能因而解免。而本件肇事責任經送請高
    雄市政府建設局車輛行車事故鑑定委員會鑑定結果，亦認為乙○○駕駛輕機車支
    線道未讓幹線道車先行為肇事主因，被告駕車行經無號誌之交岔路口未減速慢行
    ，為肇事次因，此有該委員會八十八年十二月二日八八高市車鑑字第七一０一號
    函所附鑑定書一紙在卷可憑。丙○○○因本件車禍受傷，與被告之過失行為間並
    有相當因果關係。是被告所辯不足採信，事證明確，被告過失傷害之犯行已堪認
    定。
三、本件被告駕車肇事，致丙○○○受傷之行為，係犯刑法第二百八十四條第一項前
    段之普通過失傷害罪。被告於肇事後犯罪未被發覺前，對前往現場處理之警員梁
    瑞生坦承肇事，業經證人梁瑞生到庭證述明確，被告係對於未經發覺之犯罪自首
    而受裁判，應依刑法第六十二條前段減輕其法定刑。原審予以論罪科刑，固非無
    見，惟(一)本件丙○○○所受之傷害僅為右脛骨及腓骨骨折，而不於其他，有其診
    斷證明書可參，原判決認其尚受有左手背錯（挫）裂傷之傷害，顯與卷內資料不
    符。(二)又本件被告於肇事當時係沿高雄市○○區○○街由東向西行駛，乙○○則
    係沿文武街由南向北行駛，而於上述交岔路口，因被告未注意減速慢行，及乙○○支線道車未讓幹線道車先行發生車禍，被告應無未注意車前狀況可言，原審判
    決認其尚有未注意車前狀況之過失，亦有未洽。檢察官循告訴人之請求提起本件
    上訴認原判決認本件係乙○○報案，非被告報案，原審竟認定被告係自首，及未
    將本案車禍肇事責任送高雄市車輛行車事故覆議鑑定委員會覆議，即對被告量處
    輕刑，雖無理由，惟原判決既有可議之處，應由本院予以撤銷改判。爰審酌被告
    過失之程度較輕，告訴人之夫乙○○過失程度較重，對於告訴人丙○○○造成之
    傷害程度，迄今尚未與告訴人達成和解等一切情狀，量處如主文所示之刑，並諭
    知易科罰金之折算標準。
據上論結，應依刑事訴訟法第三百六十九條第一項前段、第三百六十四條、第二百九
十九條第一項前段、刑法二百八十四條第一項前段、第六十二條前段、第四十一條，
罰金罰鍰提高標準條例第一條前段、第二條，判決如主文。
本案經檢察官陳新慶到庭執行職務。
中    華    民    國     八十九     年       五       月      三十      日
                              臺灣高等法院高雄分院刑事第七庭
                                  審判長法官  王光照
                                        法官  黃壽燕
                                        法官  黃仁松
右正本證明與原本無異。
不得上訴。
                                      書記官  郭蘭蕙
中    華    民    國     八十九     年       六       月      一        日
附錄：本判決論罪科刑法條：
刑法第二百八十四條第一項前段：
因過失傷害人者，處六月以下有期徒刑、拘役或五百元以下罰金。
                                                                        Ｋ


司法院資訊處製作；財團法人民間司法改革基金會備份。
